【裁判字號】    90,易,759
【裁判日期】    901017
【裁判案由】    傷害
【裁判全文】
臺灣嘉義地方法院刑事判決                            九十年度易字第七五九號
    公  訴  人  臺灣嘉義地方法院檢察署檢察官
    被      告  甲○○
右列被告因家庭暴力罪之傷害案件，經檢察官提起公訴（九十年度偵字第五二一八號
），本院判決如左：
    主  文
甲○○傷害直系血親尊親屬之身體，處有期徒刑月，如易科罰金，以佰元折算壹
日。
    事  實
一、甲○○係乙○○之子，二人具有家庭暴力防治法第三條第三款所指之家庭成員關
    係，平日感情不睦，於民國九十年七月二十六日中午十二時許，施昆燦在嘉義縣
    大林鎮中林里中林一二四號家中與其姪施毅文飲酒（尚未達於精神耗弱之程度）
    ，因思及乙○○經常干涉其生活，不滿之際，竟頓萌普通傷害犯意，持玻璃酒瓶
    三支逐一朝乙○○身體附近之地面猛摔，使碎片飛濺，致乙○○因而受有左足第
    四趾裂傷、右小腿擦瘀傷等傷害。
二、案經乙○○訴由嘉義縣警察局民雄分局報告臺灣嘉義地方法院檢察署檢察官偵查
    起訴。
    理  由
一、訊據被告甲○○固坦認於上述時地摔擲酒瓶，惟矢口否認有何傷害犯行，辯稱：
    告訴人乙○○當時不在場云云。惟查：右揭犯罪事實，業據告訴人指訴甚詳（警
    卷第三至四頁、偵查卷第六頁反面），並有亞人醫院九十年七月二十六日診斷證
    明書一紙、現場照片兩張在卷可稽（警卷第五至六頁）。其次，被告於警訊中業
    已自承「七月二十六日中午那天我因喝酒，又有人找我去工作，他（指告訴人）
    又利用機會諷刺我，使我不能工作，當時我很生氣，就拿起啤酒瓶亂丟，不知啤
    酒瓶碎片打到他的腳致受傷。」、「我承認有用啤酒瓶丟他，有何受傷我也不知
    道。」等語不諱（警卷第一頁反面），而證人即被告之姪施毅文復於本院證稱「
    我奶奶（亦指告訴人）出去之後，被告就開始摔酒瓶，摔到一半我奶奶回來，看
    到這個情形馬上又出去，出去後就報警了。」等語（本院九十年九月十一日訊問
    筆錄第七頁），互核顯見告訴人於被告摔擲酒瓶過程中確實在場無誤，至證人即
    被告之友陳金裕、被告之兄施水木於偵查中及本院審理中雖先後證稱未見告訴人
    在現場等語（偵查卷第七頁正面、本院九十年九月十一日訊問筆錄第五頁），惟
    證人陳金裕另稱伊進去後，被告已摔了一、二支酒瓶（偵查卷第七頁反面），證
    人施水木則稱伊見地上有酒瓶，乃出言斥責被告不該如此做人（本院九十年九月
    十一日訊問筆錄第五頁），二人所見容係事後之情形，尚難據此認為被告摔擲酒
    瓶時告訴人不在場。是被告所辯，無非卸責之詞，事證明確，其犯行堪以認定。
二、被告甲○○傷害直系血親尊親屬即告訴人乙○○之身體，核其所為，係犯刑法第
    二百七十七條第一項之傷害罪，應依同法第二百八十條規定加重其刑至二分之一
    。被告為告訴人之直系血親，與告訴人間具有家庭暴力防治法第三條第三款所指
    之家庭成員關係，所犯並屬該法第二條第二項之家庭暴力罪。爰審酌被告已造成
    告訴人身心之痛苦並破壞家庭和諧，事後矢口否認犯行，又未賠償告訴人之損害
    或取得告訴人原諒，目無長上，未見具體悔過表現及其他一切情狀，量處如主文
    所示之刑，並諭知易科罰金之折算標準，以資儆懲。
據上論斷，應依刑事訴訟法第二百九十九條第一項前段，刑法第二百七十七條第一項
、第二百八十條、第四十一條第一項前段，罰金罰鍰提高標準條例第一條前段、第二
條，判決如主文。
本案經檢察官柯月美到庭執行職務。
中    華    民    國      九十      年      十      月        十七      日
                                      臺灣嘉義地方法院刑事第二庭
                                          審判長法  官  許  進  國
                                                法  官  李  麗  萍
                                                法  官  廖  政  勝
右正本證明與原本無異。
如不服本判決，應於判決送達後十日內向本院提出上訴狀( 應附繕本 )。
中    華    民    國      九十      年      十      月        十七      日
                                                書記官  陳  湘  蓉
附錄本案論罪科刑法條全文：
刑法第二百七十七條第一項
傷害人之身體或健康者，處三年以下有期徒刑，拘役或一千元以下罰金。
刑法第二百八十條
對於直系血親尊親屬，犯第二百七十七條或第二百七十八條之罪者，加重其刑至二分
之一。


司法院資訊處製作；財團法人民間司法改革基金會備份。
